【裁判字號】    99,審訴,329
【裁判日期】    991130
【裁判案由】    違反毒品危害防制條例
【裁判全文】
臺灣新竹地方法院刑事宣示判決筆錄     99年度審訴字第329號
公  訴  人  臺灣新竹地方法院檢察署檢察官
被      告  謝勝斌
指定辯護人  本院公設辯護人林建和
上列被告因違反毒品危害防制條例案件，檢察官提起公訴（99年
度毒偵字第211 號）後，聲請改依協商程序而為判決，本院於中
華民國99年11月30日下午4 時，在本院刑事第十一法庭宣示判決
，出席職員如下：
                審判長法  官  劉兆菊
                      書記官  林兆嘉
                      通  譯  邱立杰
法官起立朗讀判決主文、犯罪事實要旨、處罰條文，及告以上訴
限制、期間並提出上訴狀之法院，且諭知記載其內容：
一、主  文：
    謝勝斌施用第一級毒品，累犯，處有期徒刑壹年；扣案之葡
    萄糖壹包、毒品分裝袋壹包、研磨機壹臺，均沒收之。又施
    用第二級毒品，累犯，處有期徒刑陸月。應執行有期徒刑壹
    年月。扣案之葡萄糖壹包、毒品分裝袋壹包、研磨機壹臺
    ，均沒收之。
二、犯罪事實要旨：
（一）謝勝斌前於(1)民國92年間，因連續施用第一級毒品案件，
      經本院於92年10月31日以92年度易字第578 號判決判處有
      期徒刑1 年2 月確定。(2)又於93年間，因偽證案件，經臺
      灣南投地方法院於94年5 月31日以94年度訴字第30號判決
      判處有期徒刑3 月確定；(3)又於94年間，因連續施用第一
      、二級毒品案件，經本院於94年8 月31日以94年度訴字第
      581 號判決分別判處有期徒刑1 年、6 月，定應執行有期
      徒刑1 年4 月確定，上開(2)(3)案件，經本院於94年12月12
      日以94年度聲字第1123號裁定定應執行有期徒刑1 年6 月
      確定，並與上開(1)案件接續執行，於94年1 月17日入監執
      行，嗣於96年1 月26日縮短刑期假釋出監，所餘刑期付保
      護管束，迨於96年7 月16日保護管束期滿未經撤銷，已以
      執行完畢論。
（二）謝勝斌前於90年間，因施用第二級毒品案件，經本院於90
      年9 月26日於90年度毒聲字第1460號裁定送觀察、勒戒後
      ，因認有繼續施用毒品傾向，經本院於91年2 月18日以91
      年度毒聲字第80號裁定令入戒治處所施以強制戒治1 年，
      迨於92年1 月19日強制戒治執行完畢釋放出所，嗣經臺灣
      新竹地方法院檢察署檢察官於92年1 月20日以92年度戒毒
      偵字第4 號為不起訴處分確定。又於92年間，因施用第二
      級毒品案件，經本院於92年7 月31日以92年度毒聲字第24
      6 號裁定送令入戒治處所施以強制戒治1 年，嗣於93 年1
      月9 日強制戒治執行完畢釋放出所；刑責部分，則經本院
      於92年10月31日以92年度易字第578 號判決判處有期徒刑
      1 年2 月確定。
（三）詎謝勝斌仍不知悔改且未戒除毒癮，於前開強制戒治執行
      完畢5 年內，已再因施用毒品案件經刑之追訴處罰後，復
      基於施用第一級毒品海洛因之犯意，於98年2 月4 日下午
      4 時許，在其位於新竹縣竹北市○○○路○ 段338 巷2 號
      3 樓居處內，以將第一級毒品海洛因摻入香菸內點燃後吸
      取煙霧之方式，非法施用第一級毒品海洛因1 次；另基於
      施用第二級毒品甲基安非他命之犯意，於上開時間地點，
      以將第二級毒品甲基安非他命置入玻璃球吸食器（未扣案
      ）內燒烤後吸取煙霧之方式，非法施用第二級毒品甲基安
      非他命1 次。嗣於同日下午5 時20分許，為警在其上揭居
      所旁之停車位執行拘提時，經其同意搜索後，在其所駕駛
      之車牌號碼Q6-7833 號自用小客車內扣得謝勝斌涉嫌販賣
      第一、二級毒品所用之第一級毒品海洛因3 包（毛重共計
      40.3 公 克）、第二級毒品甲基安非他命4 包（毛重共計
      87.3公克）、葡萄糖1 包、毒品分裝袋1 包、研磨機1 臺
      、華碩牌筆記型電腦1 臺、8 釐米改造手槍1 支及8 釐米
      改造子彈6 顆（所涉違反槍砲彈藥刀械管制條例犯行，另
      經本院於99年度9 月10日以99年度訴字第158 號判決判處
      有期徒刑4 年2 月）等物；嗣經謝勝斌同意採集其尿液送
      驗後，結果呈可待因、嗎啡、安非他命、甲基安非他命陽
      性反應，始查悉上情。
（三）案經新竹市警察局第一分局報告臺灣新竹地方法院檢察署
      檢察官偵查起訴後，經檢察官聲請認罪協商判決，由本院
      合議庭裁定由受命法官獨任改依協商程序而為判決。
三、處罰條文：
    毒品危害防制條例第10條第1項、第2項，刑法第11條前段、
    第47條第1項、第51條第5款。
四、沒收及不予沒收、沒收銷毀之諭知：為警扣得之葡萄糖1 包
    、毒品分裝袋1 包、研磨機1 臺（保管字號：99年度院保字
    第327 號，扣押物品清單見本院卷第17頁），均為被告謝勝
    斌所有且供施用第一級毒品海洛因所用之物，均經被告謝勝
    斌供承在卷（見偵查卷第33頁，本院卷第27頁），爰依刑法
    第38條第1 項第2 款之規定，均沒收之。至為警扣得之華碩
    牌筆記型電腦1 臺（保管字號：99年度院保字第327 號，扣
    押物品清單見本院卷第17頁），被告謝勝斌否認為其供施用
    第一、二級毒品所用之物（見本院卷第27頁），又綜觀全卷
    ，亦無可認該華碩牌筆記型電腦1 臺，爰不另為沒收之諭知
    。另為警所扣得之第一級毒品海洛因3 包（毛重共計為40.3
    公克，驗餘淨重分別為17.3606 公克、17.3995 公克、2.07
    08公克，有行政院衛生署草屯療養院99年3 月8 日草寮鑑字
    第09902002 11 號鑑定書影本1 紙附卷可佐，見本院卷第21
    頁；保管字號：99年度白字第53號，扣押物品清單見偵查卷
    第61頁）、第二級毒品甲基安非他命4 包（毛重共計87.3公
    克，驗餘淨重共計32.52 公克，有內政部警政署刑事警察局
    99年3 月1 日刑鑑字第0990020427號鑑定書影本1 紙附卷可
    佐，見本院卷第48頁；保管字號：99年度院保管字第69號，
    扣押物品清單見本院卷第15頁），然前揭扣案之第一級毒品
    海洛因3 包及第二級毒品甲基安非他命4 包，因屬被告謝勝
    斌另犯販賣第一、二級毒品罪之證物，且業經本院於99年9
    月20日以99年度訴字第156 號判決宣告均予沒收銷燬，有本
    院99年度訴字第156 號刑事判決書1 份附卷可稽（見本院卷
    第59至75頁），自均不得再予宣告沒收銷燬；另扣案之扣案
    之8 釐米改造手槍1 支、8 釐米子彈6 顆，則為被告謝勝斌
    另犯違反槍砲彈藥刀械管制條例之證物，亦經本院於99年9
    月10日以99年度訴字第158 號判決宣告沒收之，有本院99年
    度訴字第158 號刑事判決書1 份附卷可稽，見本院卷第76至
    77頁），足認與本案無關，爰不另為沒收之諭知，均併予敘
    明。
五、協商判決除有刑事訴訟法第455 條之4 第1 項第1 款於本訊
    問程序終結前，被告撤銷協商合意或檢察官撤回協商聲請者
    ；第2 款被告協商之意思非出於自由意志者；第4 款被告所
    犯之罪非第455 條之2 第1 項所定得以協商判決者；第6 款
    被告有其他較重之裁判上一罪之犯罪事實者；第7 款法院認
    應諭知免刑或免訴、不受理者情形之一，及違反同條第2 項
    「法院應於協商合意範圍內為判決；法院為協商判決所科之
    刑，以宣告緩刑或2 年以下有期徒刑、拘役或罰金為限」之
    規定者外，檢察官與被告均不得上訴。
六、如有前項得上訴之情形，得自收受宣示判決筆錄送達之日起
    10日內，向本院提出上訴書狀，上訴於第二審法院。
本案經檢察官洪期榮到庭執行職務。
中    華    民    國    99    年    11    月    30    日
                  刑事第九庭    書  記  官  林兆嘉
                                審判長法官  劉兆菊
以上筆錄正本係照原本作成。
中    華    民    國    99    年    11    月    30    日
                                書  記  官  林兆嘉
附錄本案論罪科刑法條：
毒品危害防制條例第10條
施用第一級毒品者，處6月以上5年以下有期徒刑。
施用第二級毒品者，處3年以下有期徒刑。

司法院資訊處製作；財團法人民間司法改革基金會備份。
